臺灣桃園地方法院民事判決　　　　　　　 94年度訴字第158號
原　　　告　丁○○
　　　　　　　　　　　　號
　　　　　　丙○○
共　　　同
訴訟代理人　孫志堅律師
被　　　告　甲○○
訴訟代理人　吳仲立律師
複代理人　　乙○○
上列當事人間請求拆屋還地事件，於民國94年9 月28日辯論終結
，本院判決如下：
    主    文
被告應將坐落桃園縣中壢市○○○段舊社小段176 之126 地號土
地上，如附圖所示Ａ—Ｂ—Ｅ…Ｄ—Ａ區域，面積1 平方公尺；
暨同段176 之21地號土地上，如附圖所示Ｂ—Ｃ—Ｆ…Ｅ—Ｂ區
域，面積4 平方公尺之建物拆除，將各該部分之土地返還予原告
。
被告應給付原告各新台幣壹萬伍仟壹佰零拾捌元，及自民國94年
2 月5 日起至清償日止，按週年利率5 ％計算之利息；暨自民國
94年2 月5 日起至返還前開土地之日止，按年給付原告各新台幣
貳仟玖佰陸拾元。
原告其餘之訴駁回。
訴訟費用由被告負擔17％，餘由原告負擔。
本判決原告勝訴部分得假執行。但被告如以新台幣壹拾壹萬元或
同額之新竹國際商業銀行可轉讓定期存單為原告預供擔保，得免
為假執行。
原告其餘假執行之聲請均駁回。
    事    實
甲、原告方面：
壹、聲明：
一、先位聲明：
（一）被告應將坐落桃園縣中壢市○○○段舊社小段176 之126
      、176 之21地號土地（下稱系爭176 之126 、176 之21地
      號土地）上，如附圖所示Ａ—Ｂ—Ｃ—Ｆ—Ｅ—Ｄ連線部
      分、面積5 平方公尺之建物拆除，將土地返還予原告。
（二）被告應給付原告各新台幣（下同）20,535元，及自起訴狀
      繕本送達翌日起至清償日止，按週年利率5 ％計算之利息
      。
（三）被告應自起訴狀繕本送達翌日起至第1 項聲明拆屋還地之
      給付完畢止，按年給付原告各3,700 元。
（四）原告願供擔保，請准宣告假執行。
二、備位聲明：
（一）被告應給付原告各383,535 元，及自起訴狀繕本送達翌日
      起至清償日止，按週年利率5 ％計算之利息。
（二）被告應自起訴狀繕本送達翌日起至原告給付前項聲明所示
      之金額完畢止，按年給付原告各3,700 元。
（三）原告願供擔保，請准宣告假執行。
貳、陳述：
一、原告之父即訴外人戴雲祿分別於民國87年10月間、88年8 月
    間，取得系爭176 之126 、176 之21地號土地所有權，嗣戴
    雲祿於93年間死亡，系爭土地由原告各繼承各2 分之1 之應
    有部分。詎被告所有門牌號碼桃園縣中壢市○○路580 號建
    物（下稱系爭建物）無權占有系爭土地如附圖所示Ａ—Ｂ—
    Ｃ—Ｆ—Ｅ—Ｄ連線部分、面積5 平方公尺，經原告申請調
    解未果，為此原告依民法第767 條規定，請求被告拆除無權
    占有系爭土地上之系爭建物，將土地返還予原告。又被告無
    權占有系爭土地，獲有相當於租金之利益，原告繼承戴雲祿
    對被告之不當得利債權，得自戴雲祿取得系爭土地時，核算
    被告應給付之不當得利金額。系爭176 之126 地號土地應自
    87 年10 月29日起算相當於不當得利之租金，參酌土地法第
    97 條 第1 項規定，以申報地價10％為計算基準，系爭176
    之12 6地號土地之申報地價每平方公尺為14,800元，被告無
    權占有1 平方公尺，應給付原告7,770 元（14,800元×1 ×
    5 又3 ÷12×10％＝7,770 元）。另系爭176 之21地號土地
    應自88年8 月26日起算不當得利，其申報地價於86年7 月為
    每平方公尺18,500元、於89年7 月起迄今為每平方公尺
    14,800元，被告無權占有4 平方公尺，應給付原告33,300元
    （18,500 元 ×4 ×10÷12×10％＝6,167 元，14,800元×
    4 ×4 又10 ÷12 ×10％＝27,133元，6,167 元＋27,133元
    ＝33,300元），是被告應給付原告各20,535元（7,770 元＋
    33,300元＝41 ,070 元÷2 ＝20,535元）。又自原告提起本
    件訴訟起至被告返還系爭土地之日止，每年仍得向被告請求
    相當於租金之不當得利7, 400元（114,800 元×5 ×10％＝
    7,400 元），即原告各得請求3, 700元。
二、如認系爭建物未便拆除，則原告依民法第796 條但書規定，
    請求被告以市價購買其無權占用之系爭土地。系爭土地面臨
    中壢市○區○鄰○○路，戴雲祿係以每坪40餘萬元購得，以
    目前同區○○○道路之行情每坪480,000 元計算，原告各得
    向被告請求363,000 元（480,000 元×5 ×0.3025＝726,00
    0 元÷2 ＝363,000 元）。再加計原告各得向被告請求不當
    得利之金額20,535元，則被告應給付原告各383,535 元。
三、對於被告抗辯之陳述：
（一）兩造已於94年3 月2 日言詞辯論程序中確認不爭執及爭執
      事項，嗣被告遲至言詞辯論終結前，始主張原告有權利濫
      用云云，顯將延滯訴訟之進行，對原告亦不公平，依民事
      訴訟法第276 條規定，被告已不得為上開抗辯。
（二）原告欲於系爭土地上興建3 樓半之房屋，因被告無權占用
      5 平方公尺土地，將使原告房屋面積減少17.5平方公尺。
      而系爭建物樓層僅2 樓，且2 樓前區係以鐵皮屋違法搭建
      ，依法本應拆除，且以現行建築施工方法，退縮鄰牆之施
      工並不困難，並不會影響整體房屋結構。又原告起訴前曾
      與被告協商多次，並委請地政事務所測量而認定系爭建物
      有越界，惟被告均拒絕和解，原告並無權利濫用之情形。
（三）被告於多年前兩造測量並協商和解時，已知系爭建物有越
      界建築之情形，早已非善意占有人。又被告提出之不動產
      買賣契約書係以房屋之總建坪估價，原告原可於系爭土地
      上興建3 樓半之房屋，如被告返還占用之5 平方公尺土地
      ，將使原告房屋面積增加17.5平方公尺，以被告提出之每
      坪250,000 元計算，則原告因被告無權占有系爭土地之損
      失為1,323,437 元（17.5×0.3025×250,000 元＝1,323,
      437 元），此鉅額損失，並非被告以每坪250,000 元之價
      格購買所能彌補。
參、證據：提出土地異動索引、地價謄本各2 件、土地登記謄本
    3 件、建物登記謄本、地籍圖謄本、實測圖及面積計算式、
    調解不成立證明書各1 件為證。
乙、被告方面：
壹、聲明：
一、駁回原告之訴及其假執行之聲請。
二、如受不利之判決，被告願以現金或同面額之新竹國際商業銀
    行可轉讓定期存單供擔保，請准宣告免為假執行。
貳、陳述：
一、系爭建物係於79年5 月29日建築完成，並領有桃園縣政府工
    務局79桃縣工建使字第790 號使用執照，並無越界侵占系爭
    土地之情形。又依內政部土地測量局之鑑定報告書（下稱系
    爭鑑定報告書）所示，系爭建物占用系爭土地面積為5 平方
    公尺，占用之寬度僅約20餘公分，原告請求被告拆屋還地，
    需拆除系爭建物之承重牆，勢必影響系爭建物結構安全，原
    告之請求顯以損害他人為主要目的，有權利濫用之情形，依
    最高法71年度台上字第737 號判例、86年度台上字第1840號
    判決之旨，應為原告敗訴之判決。
二、依最高法院77年度台上字第1208號判決之旨，善意占有人使
    用占有物所獲得之利益，對於所有人不負返還之義務，不當
    得利規定於此無適用之餘地。被告自系爭建物建築完成時起
    ，從不知有越界建築之情事，縱有占用系爭土地，被告亦屬
    善意占有人，則縱認原告得向被告請求相當於租金之不當得
    利，其請求之時點應自本件訴訟拘束之日起算，並不得往前
    追溯5 年。
三、依被告提出之門牌號碼桃園縣中壢市○○路576 號房屋（下
    稱系爭576 號房屋）之不動產買賣契約所示，其售價每坪約
    288,600 元，扣除房屋價值後，系爭土地應以每坪250,000
    元計算為合理，是原告請求被告以每坪480,000 元購買系爭
    土地，並不適當。
參、證據：提出桃園縣政府工務局使用執照、台灣省桃園縣土地
    登記簿、不動產買賣契約書各1 件為證。
丙、本院依職權向桃園縣政府工務局調閱79年桃縣工建使字第79
    0 號使用執照之全部申請資料，並會同兩造勘驗現場及囑託
    內政部土地測量局鑑測系爭建物占用系爭土地之位置、面積
    ，並繪製測量成果圖。
    理    由
壹、原告主張其父戴雲祿分別於87年10月29日、88年8 月26日取
    得系爭土地所有權，嗣戴雲祿於93年間死亡，由原告各繼承
    系爭土地之應有部分2 分之1 ，惟被告所有系爭建物無權占
    有系爭土地如附圖所示Ａ—Ｂ—Ｃ—Ｆ—Ｅ—Ｄ連線部分、
    面積5 平方公尺，被告自應拆除系爭土地上之系爭建物，將
    土地返還予原告。又原告繼承戴雲祿對被告之不得得利債權
    ，應分別自戴雲祿取得系爭土地之日起計算不當得利金額，
    並參酌土地法第97條第1 項規定，以申報地價10％為計算基
    準，系爭176 之12 6地號土地之申報地價為每平方公尺14,8
    00元，及被告無權占有1 平方公尺，被告應給付原告7,770
    元；系爭176 之21地號土地之申報地價，於86年7 月為每平
    方公尺18,500元、於89年7 月起迄今為每平方公尺14,800元
    ，被告無權占有4 平方公尺，應給付原告33,300元，合計被
    告應給付原告各20,535元。另自原告提起本件訴訟起至被告
    返還系爭土地之日止，每年仍得向被告請求相當於租金之不
    當得利各3,700 元。如認系爭建物未便拆除，原告亦得依民
    法第796 條但書規定，請求被告以市價購買其無權占用之系
    爭土地。系爭土地面臨中壢市○區○鄰○○路，以目前同區
    ○○○道路之行情每坪480,000 元計算，原告各得向被告請
    求363,000 元，再加計原告各得向被告請求之不當得利金額
    20,535元，被告應給付原告各383,535 元。為此依民法第76
    7 條、不當得利及第796 條規定提起本件訴訟等語。
貳、被告則以系爭建物係於79年5 月29日建築完成，並無越界侵
    占系爭土地之情形。又系爭建物占用之寬度僅約20餘公分，
    原告請求拆屋還地需拆除系爭建物之承重牆，勢必影響系爭
    建物之結構安全，原告顯有權利濫用之情形，自不應准許。
    又系爭建物建築完成時，被告不知有越界建築之情事，縱有
    占用系爭土地，被告亦屬善意占有人，則原告請求之不當得
    利不得往前追溯5 年。再系爭576 號房屋每坪售價約288,60
    0 元，扣除房屋價值後，系爭土地應以每坪250,000 元為合
    理，原告請求以每坪480,000 元購買系爭土地，並不適當等
    語資為抗辯。
參、兩造不爭執之事實：
一、原告之父戴雲祿於87年10月29日取得系爭176 之126 地號土
    地；另於88年8 月26日取得系爭176 之21地號土地之所有權
    全部，嗣戴雲祿於93年間死亡，由原告各繼承系爭土地之應
    有部分2 分之1 。
二、系爭建物即門牌號碼桃園縣中壢市○○路580 號房屋及其基
    地即坐落同市○○○段舊社小段176 之22地號土地均為被告
    所有。
肆、原告主張系爭建物無權占有系爭土地如附圖所示Ａ—Ｂ—Ｃ
    —Ｆ—Ｅ—Ｄ連線部分、面積5 平方公尺，被告應予拆除，
    將土地返還予原告等語，雖為被告所否認，辯稱：系爭建物
    並無越界侵占系爭土地云云。惟查如附圖所示Ａ—Ｂ—Ｃ連
    接實線，係系爭土地與同段176 之66、176 之22地號土地間
    之地籍圖經界線，如附圖所示Ｄ…Ｅ…Ｆ連接虛線，係系爭
    建物牆壁外緣位置，Ａ—Ｂ—Ｅ…Ｄ—Ａ所圍區域，係系爭
    建物逾越使用系爭176 之126 地號土地範圍，其面積為1 平
    方公尺；如附圖所示Ｂ—Ｃ—Ｆ…Ｅ—Ｂ所圍區域，係系爭
    建物逾越使用系爭176 之21地號土地範圍，其面積為4 平方
    公尺乙節，業經本院會同兩造勘驗現場，並囑託內政部土地
    測量局鑑測無誤，有本院94年4 月15日勘驗測量筆錄、內政
    部土地測量局出具之系爭鑑定報告書及附圖之鑑定圖各1 件
    在卷可稽，且為被告所不爭執，則被告以系爭建物係領有使
    用執照之建物，空言辯稱：系爭建物無越界占用系爭土地之
    情形云云，要無可採，堪信原告主張系爭建物於上開鑑定圖
    所示之範圍內占用系爭土地共5 平方公尺乙節為真實。
伍、按所有權人對於無權占有或侵奪其所有物者，得請求返還之
    ；對於妨害其所有權者，得請求除去之。民法第767 條定有
    明文。經查被告既未提出伊占用系爭土地之正當權源，惟卻
    以其所有系爭建物分別占用系爭176 之126 地號土地如附圖
    所示Ａ—Ｂ—Ｅ…Ｄ—Ａ所圍區域，面積1 平方公尺；另占
    用系爭176 之21地號土地如附圖所示Ｂ—Ｃ—Ｆ…Ｅ—Ｂ所
    圍區域，面積4 平方公尺，自屬無權占有。被告雖再辯稱：
    系爭建物占用之寬度僅約20餘公分，若予拆除，需拆除系爭
    建物之承重牆，勢必影響系爭建物之結構安全，原告顯係權
    利濫用，不得請求拆除云云，則為原告所否認，主張：兩造
    確認不爭執及爭執事項後，被告不得再主張原告有權利濫用
    之抗辯，系爭建物2 樓前區係以鐵皮屋違法搭建，本應拆除
    ，且退縮鄰牆之施工並不困難，亦不會影響整體房屋結構。
    又原告起訴前，曾與被告協商多次，惟被告拒絕和解，原告
    並無權利濫用情形等語。經查兩造在本院94年3 月2 日言詞
    辯論期日，達成爭執及不爭執事項協議後，被告始提出前開
    原告權利濫用之抗辯，雖已逾兩造協議簡化之爭點範圍，惟
    被告此部分之抗辯，並不礙本件訴訟之終結，是本院認為仍
    可准許，原告主張被告不得再提出此部分之抗辯，要無可採
    。又按民法第148 條係規定行使權利，不得以損害他人為主
    要目的。若當事人行使權利，雖足使他人喪失權利，苟非以
    損害他人為主要目的，即不受該條規定之限制。而權利之行
    使，是否以損害他人為主要目的，應就權利人因權利行使所
    能取得之利益，與他人及國家社會因其權利行使所受之損失
    ，比較衡量以定之。有最高法院71年台上字第737 號判例可
    資參照。經查系爭建物占用系爭土地之位置乃在系爭建物右
    側牆壁，而系爭建物1 樓為磚造牆壁，2 樓為鐵皮牆壁及屋
    頂乙節，業經本院勘驗無誤，有本院94年8 月24日勘驗筆錄
    在卷可稽，且為兩造所不爭執，參之系爭建物占用系爭土地
    之面積僅5 平方公尺，可知系爭建物需拆除部分僅為系爭建
    物右側之牆壁，尚不影響系爭建物之整體結構。又建物之主
    要結構乃樑、柱及剪力牆，一般房屋四周之牆壁並非屬於房
    屋主要結構之剪力牆或承重牆，而依現今拆除建物之科技，
    拆除房屋之一部分而不影響其房屋結構之技術並不困難，亦
    為本院職權上所已知，系爭建物2 樓既為極易拆除之鐵皮屋
    頂及牆壁，則先拆除系爭建物2 樓占用部分後，再將1 樓磚
    造牆壁拆除，在技術上更不會影響系爭建物之結構安全，是
    被告空言辯稱原告請求拆除系爭占用部分即為系爭建物之承
    重牆，將影響系爭建物之結構安全云云，實屬無稽。再查原
    告就被告占用系爭土地曾聲請調解乙節，有原告提出之調解
    不成立證明書1 件存卷足憑，且為被告所不爭執，又原告於
    本件訴訟進行中亦曾提議被告購買系爭土地之占用部分，惟
    因被告不同意原告提出之買賣條件而告失敗，亦為本院職權
    已知，顯然原告就被告占用系爭土地已釋出善意，不一定非
    要被告拆除系爭建物及返還土地不可，而兩造就系爭土地之
    買賣價格是否合意，既需取決於雙方之契約自由及市場交易
    行情，無法勉強，足見原告請求被告拆除系爭土地上之系爭
    建物乃出於不得已。系爭土地既為原告所有，被告無權占有
    自屬不法，則原告訴請被告拆屋還地部分要屬行使權利之正
    當行為，尚不能因被告所有系爭建物係合法建築或其建築已
    久，即認原告請求部分拆除係以妨害被告為目的，自不違反
    權利濫用原則，是被告抗辯原告請求拆屋還地部分係屬權利
    之濫用云云，同無可採。從而原告本於系爭土地之所有權，
    依民法第767 條規定，請求被告將系爭176 之126 地號土地
    上，如附圖所示Ａ—Ｂ—Ｅ…Ｄ—Ａ區域，面積1 平方公尺
    ；另將系爭176 之21地號土地上，如附圖所示Ｂ—Ｃ—Ｆ…
    Ｅ—Ｂ區域，面積4 平方公尺之系爭建物拆除，並將各該部
    分之土地返還予原告，均屬有據，應予准許。
陸、再按無法律上原因而受利益，致他人受損害者，應返還其利
    益。雖有法律上原因，而其後已不存在者，亦同，為民法第
    179 條所明定。故其得請求之範圍，應以他方所受之利益為
    度，非以請求人所受損害若干為準，無權占有他人土地，可
    能獲得相當於租金之利益，為社會通常之觀念。亦有最高法
    院61年台上字第1695號判例可參。經查被告既自承系爭建物
    係於79年5 月29日建築完成，則原告主張被告早在原告之父
    戴雲祿買受系爭土地之時起，即無權占用系爭土地，應屬可
    採，自係侵害戴雲祿之所有權，原告主張被告因而受有相當
    於租金之利益，致戴雲祿及原告分別受有相當於租金之損害
    ，同屬可採，則原告基於戴雲祿繼承人及系爭土地所有權人
    之身分，請求被告給付占用系爭土地之不當得利，亦屬有據
    。惟原告請求應分別自87年10月29日及88年8 月26日起算系
    爭不當得利乙節，被告則抗辯：伊並不知系爭建物有越界建
    築之情事，伊為善意占有人，原告請求之不當得利不得追溯
    5 年云云。經查系爭土地既登記為原告所有，被告復未提出
    其有何占用系爭土地之合法權源，自不得因被告主觀上認為
    系爭建物未占用系爭土地，或系爭土地遭被告占用已久，即
    謂被告係善意占有人，被告對已登記之系爭土地亦無主張善
    意占有人之餘地，被告此部分之抗辯，雖無可取。惟被告前
    開抗辯可認為已對原告請求之不當得利超過5 年部分為時效
    之抗辯。而原告係於94年1 月28日提起本件訴訟，有本院收
    文戳章蓋於起訴狀在卷足憑，則以該日往前推算5 年，原告
    得請求被告給付不當得利之時間應自89年1 月29日起算，原
    告主張應分別自87年10月29日及88年8 月26日起算云云，要
    無可採。是原告主張依不當得利之法律關係，被告應自89年
    1 月29日起，至起訴狀繕本送達被告之日即94年2 月4 日止
    ，並另自起訴狀繕本送達被告之翌日即同年月5 日起至返還
    系爭土地之日止，給付原告相當於租金之不當得利，自均有
    據，其逾上開範圍之請求，則屬無稽。
柒、復按城市地方房屋之租金，以不超過土地及其建築物申報總
    價額年息10％為限。此規定於租用基地建築房屋者，準用之
    。所謂土地總價額，係以法定地價為準，而法定地價係土地
    所有人依土地法規定所申報之地價，在平均地權條例施行區
    域，係指土地所有權人於地政機關舉辦規定地價或重新規定
    地價時之公告申報期間內自行申報之地價，如土地所有權人
    未於公告期間申報地價者，以公告地價80％為其申報地價；
    建築物價額，則依該管縣市地政機關估定之價額。亦有土地
    法第97條第1 項、第105 條、第148 條、同法施行法第25條
    及平均地權條例第16條可資參照。且基地租金之數額，除以
    基地申報地價為基礎外，尚須斟酌基地之位置，工商業繁榮
    之程度，承租人利用基地之經濟價值及所受利益等項，並與
    鄰地租金相比較，以為決定，並非必達申報總地價年息10％
    最高額。並有最高法院68年度台上字第3071號判例可資參照
    。可知法律上就房屋及土地租金之範圍已有最高限額之規定
    ，除當事人另有約定外，自應受上開法律條文規定限制，以
    定其租金之最高限額。原告又主張被告每年之不當得利金額
    ，按系爭土地被占用部分之申報地價年息10％為計算基準，
    應給付原告各20,535元，並自94年2 月5 日起，按年給付原
    告各3,700 元乙節，亦因被告聲明駁回原告之訴而視為爭執
    。經查系爭176 之126 地號土地自86年7 月起迄今之申報地
    價均為每平方公尺14,800元；系爭176 之21地號土地自86年
    7 月起至89年6 月止，申報地價為每平方公尺18,500元，自
    89年7 月迄今之申報地價為每平方公尺14,800元，有原告提
    出之地價謄本4 件附卷可查，且為被告所不爭執，而被告占
    用系爭176 5 之126 地號土地1 平方公尺，占用系爭176 之
    21地號土地4 平方公尺，亦如前述，則被告無權占有系爭土
    地期間之申報總價額，在89年6 月前應為88, 800 元（1 ×
    14,800＋4 ×18,500＝88,800）；在89年7 月後為74,000元
    （5 ×14,800＝74,000）。是參照前開土地法規及判例意旨
    ，本院斟酌系爭土地坐落於桃園縣中壢市○○○段舊社小段
    ，地目分別為雜、建，其西南方即系爭建物前面為中山路、
    中正路與中正路487 巷三岔口，中山路、中正路及中正路48
    7 巷均為雙向單車道，車道寬約8 米到10米，交通往來便利
    ，系爭土地附近有一個新明市場及青果市場，附近房屋1 樓
    大都做店面使用，另系爭建物位於新明國中後方，其1 樓現
    由被告供做小吃攤使用，並與家人居住2 樓等情狀，有本院
    勘驗筆錄1 件在卷足憑，且為兩造所不爭執，足認系爭土地
    周圍尚屬繁榮，被告使用系爭土地之經濟效益甚高，因認原
    告請求被告給付相當於租金之不當得利，應按被告無權占有
    系爭土地之前開申報總價之年息8 ％為適當。從而原告得請
    求被告給付自89年1 月29日起至94年2 月4 日止相當於租金
    之不當得利，共30,215元〔（88,800×0.08×《3 ÷365 ＋
    5 ÷12》＝3,019 《89年1 月29日起至89年6 月31日止》〕
    ＋〔（74,000×0.08×《4 ＋4 ÷365 ＋7 ÷12》＝27,196
    《89年7 月1 日起至94年2 月4 日止》〕＝30,215〈小數點
    以下均四捨五入〉），以原告對系爭土地之應有部分各2 分
    之1 計算，原告各得請求被告給付15,108元；另自94年2 月
    5 日起至被告返還其所占有之系爭土地之日止，每年原告各
    得請求被告給付相當於租金之不當得利金額為2,960 元（74
    ,000 ×0.08 ÷2 ＝2,960）， 是原告於前開數額之請求，
    均有理由，應予准許，其逾此部分之請求，尚屬無據，應予
    駁回。
捌、綜上所述，原告主張被告無權占有系爭土地及受有不當得利
    等情，均足採信，從而原告依民法第767 條及不當得利之規
    定，請求被告將其無權占有之系爭土地上之系爭建物拆除，
    將各該部分之土地返還予原告，並給付如主文第2 項所示相
    當於租金之不當得利，及其中15,108元，自起訴狀繕本送達
    翌日即94年2 月5 日起至清償日止，按週年利率5 ％計算之
    遲延利息，均屬有據，應予准許，其逾此部分之請求，為無
    理由，不應准許。
玖、末按預備訴之合併者，謂同一原告對於同一被告，將理論上
    不相容之數請求，在同一訴訟程序合併主張，而將該項數請
    求定有順序，預先考慮先順序之請求在法律上或事實上無理
    由時，即要求就後順序之請求加以裁判。是預備之訴，係以
    先位之訴無理由時，請求法院就預備之訴為判決所合併提起
    之訴訟，在法院認其先位之訴為無理由以前，自無庸就預備
    之訴為裁判。本件原告先位聲明請求拆屋還地部分，既經准
    許，則原告備位聲明請求被告以金錢購買占用之系爭土地部
    分，本院自無裁判之必要。
拾、本件事證已臻明確，兩造其餘攻擊及防禦方法，核與兩造協
    議之爭點或本件判決結果無影響，爰不一一論述，併此說明
    。
拾壹、兩造均陳明願供擔保請准或免為假執行之宣告，經核原告
      勝訴部分所命之給付在500,000 元以下，本院並依職權宣
      告假執行，原告就該部分假執行之聲請尚無必要，本院亦
      無庸為准駁之裁定，被告就該部分免為假執行之聲請則與
      法律規定相符，爰酌定相當之擔保金額併准許之。另原告
      敗訴部分之假執行聲請即失所附麗，應併予駁回之。
據上論結，本件原告之訴為一部有理由，一部無理由，依民事訴
訟法第79條、第389 條第1 項第5 款、第392 條第2 項，判決如
主文。
中　　華　　民　　國　　94　　年　　10　　月　　12　　日
                  民事第三庭    法　官
以上正本係照原本作成
如對本判決上訴，須於判決送達後20日內向本院提出上訴狀
中　　華　　民　　國　　94　　年　　10　　月　　12　　日
                                書記官　簡維萍
